de: Duftölanwendung: Aromadiffusor; Bade- und Körperpflegeprodukte; Kerzenherstellung; DIY-Herstellung; Ölbrenner; Parfümherstellung; Potpourri; Raumspray; Seifenherstellung; Sonstiges
es: Aplicación del aceite de fragancia: Difusor de aroma; Productos para el baño y el cuerpo; Fabricación de velas; Manualidades para hacer uno mismo; Quemador de aceite; Fabricación de perfumes; Popurrí; Spray para habitación; Fabricación de jabón; Otros
sk-SK: Použitie vonného oleja: Aróma difuzér; Produkty do kúpeľa a na telo; Výroba sviečok; Vlastnoručná tvorba; Olejový horák; Výroba parfumov; Vonné sušené kvety; Sprej do miestnosti; Výroba mydla; Iné
it: Applicazione dell'olio profumato: Diffusore di aromi; Prodotti per il bagno e per il corpo; Produzione di candele; Artigianato fai da te; Bruciatore a gasolio; Creazione di profumi; Potpourri; Spray per ambienti; Produzione del sapone; Altro
sl-SI: Uporaba dišavnega olja: Difuzor arome; Izdelki za kopel in telo; Izdelava sveč; DIY Craft; Oljni gorilnik; Izdelava parfumov; Putpuri; Sobni sprej; Izdelava mila; Druga
zh-TW: 香氛油應用: 擴香機; 沐浴及身體產品; 製作蠟燭; DIY 手作; 精油燃燒台; 製作香水; 綜合乾燥花; 室內噴霧; 製作肥皂; 其他
en: Fragrance oil application: Aroma diffuser; Bath and body products; Candle making; DIY crafts; Oil burner; Perfume making; Potpourri; Room spray; Soap making; Other
da: Påføring af duftolie: Aromadiffuser; Bade- og kropsprodukter; Stearinlysfremstilling; Gør-det-selv-håndværk; Oliebrænder; Parfumefremstilling; Potpourri; Rumspray; Sæbefremstilling; Andet
fi: Tuoksuöljyn käyttötarkoitus: Tuoksudiffuusori; Kylpy- ja vartalotuotteet; Kynttilänvalmistus; Tee-se-itse; Öljypoltin; Hajuvesien valmistus; Potpourri; Huonesuihke; Saippuanvalmistus; Muu
ro-RO: Aplicarea uleiului parfumat: Difuzor de aromă; Produse pentru baie și corp; Fabricarea lumânărilor; Meșteșuguri de bricolaj; Arzător de ulei; Fabricarea parfumurilor; Potpourri; Spray de cameră; Fabricarea săpunului; Altele
lt-LT: Kvapiojo aliejaus paskirtis: Kvapo difuzorius; Vonios ir kūno produktai; Žvakių gamyba; Rankdarbiai; Alyvos degiklis; Kvepalų gamyba; Aromatiniai mišiniai; Kambario purškiklis; Muilo gamyba; Kita
cs: Použití vonného oleje: Aroma difuzér; Výrobky do koupele a pro péči o tělo; Výroba svíček; Domácí tvoření; Aromalampa; Výroba parfémů; Vonné směsi; Osvěžovač vzduchu; Výroba mýdla; Jiné
th: การใช้งานน้ำมันหอมระเหย: เครื่องกระจายกลิ่นหอม; ผลิตภัณฑ์อาบน้ำและบำรุงผิวกาย; การทำเทียน; งานประดิษฐ์ DIY; เตาน้ำมันหอม; การทำน้ำหอม; บุหงารำไป; สเปรย์ปรับอากาศ; การทำสบู่; อื่นๆ
nl: Toepassing van geurolie: Aromadiffuser; Bad- en lichaamsproducten; Kaarsen maken; Doe-het-zelf-projecten; Oliebrander; Parfum maken; Potpourri; Kamerverfrisser; Zeep maken; Overig
hr-HR: Primjena mirisnog ulja: Difuzor arome; Proizvodi za kupanje i njegu tijela; Izrada svijeća; Samostalna izrada rukotvorina; Plamenik za ulje; Izrada parfema; Potpourri; Sobni sprej; Izrada sapuna; Ostalo
fr: Usage prévu de l’huile parfumée: Diffuseur d’arômes; Produits pour le bain et le corps; Fabrication de bougies; Loisirs créatifs; Brûleur d’huile; Fabrication de parfums; Pots pourris; Spray d’ambiance; Fabrication de savon; Autre
pl: Zastosowanie olejku zapachowego: Do dyfuzora zapachowego; Do produktów kąpielowych i pielęgnacyjnych; Do wyrobu świec; Do rękodzieła DIY; Do kominka zapachowego; Do produkcji perfum; Potpourri; Do sprayu do pomieszczeń; Do produkcji mydła; Pozostałe
bg-BG: Приложение на ароматно масло: Арома дифузер; Продукти за вана и тяло; Правене на свещи; Материали за ръчна изработка; Маслена горелка; Правене на парфюми; Потпури; Спрей за стая; Правене на сапун; Друго
el: Εφαρμογή αρωματικού ελαίου: Αρωματιστής χώρου (diffuser); Προϊόντα μπάνιου και σώματος; Κατασκευή κεριών; Χειροτεχνίες DIY; Καυστήρας αρωματικού ελαίου; Παρασκευή αρωμάτων; Ποτ πουρί; Σπρέι χώρου; Σαπωνοποιία; Άλλο
pt-BR: Aplicação do óleo de fragrância: Difusor de aromas; Produtos para banho e corpo; Fabricação de velas; Artesanato faça você mesmo; Queimador de óleos aromáticos; Fabricação de perfumes; Pot-pourri; Spray de ambiente; Fabricação de sabonetes; Outro
hu: Illatolaj alkalmazása: Aromadiffúzor; Fürdő- és testápoló termékek; Gyertyakészítés; Kézműveskedés; Olajégő; Parfümkészítés; Potpourri; Szobaillatosító spray; Szappankészítés; Egyéb
pt-PT: Aplicação do óleo perfumado: Difusor de aromas; Produtos para banho e corpo; Fabrico de velas; Artesanato faça você mesmo; Queimador a óleo; Fabrico de perfumes; Pot-pourri; Spray de ambiente; Fabrico de sabão; Outro
ko: 향 오일 용도: 아로마 디퓨저; 목욕 및 바디 제품; 양초 만들기; DIY 공예; 오일 버너; 향수 제조; 포푸리; 룸 스프레이; 비누 제조; 기타
ja: フレグランスオイルの適用: アロマディフューザー; バス＆ボディ製品; キャンドル作り; DIYクラフト; オイルバーナー; 香水作り; ポプリ; ルームスプレー; 石鹸作り; その他
vi: Công dụng của tinh dầu thơm: Máy khuếch tán tinh dầu; Sản phẩm tắm và dưỡng thể; Làm nến; Đồ thủ công tự làm; Đèn đốt tinh dầu; Làm nước hoa; Hỗn hợp thơm; Xịt phòng; Làm xà phòng; Khác
sv: App för doftolja: Aromdiffusor; Bad- och kroppsprodukter; Ljustillverkning; DIY-hantverk; Oljebrännare; Parfymtillverkning; Potpurri; Rumsspray; Tvåltillverkning; Övrigt
zh-CN: 香精油的应用: 香薰扩散器; 沐浴及身体护理产品; 蜡烛制作; 手工艺品; 熏香炉; 香水制作; 百花香料; 室内喷雾; 肥皂制作; 其他
tr: Koku yağı kullanım alanı: Aroma difüzörü; Banyo ve vücut ürünleri; Mum yapımı; Kendin yap projeleri; Yağ buhurdanlığı; Parfüm yapımı; Potpuri; Oda spreyi; Sabun yapımı; Diğer
nb: Applikasjon av duftolje: Aroma diffuser; Bade- og kroppsprodukter; Stearinlysproduksjon; Gjør-det-selv håndverk; Oljebrenner; Parfymeproduksjon; Potpourri; Romspray; Såpeproduksjon; Annet
ru: Назначение ароматического масла: Аромадиффузор; Товары для ванны и тела; Изготовление свечей; Поделки своими руками; Масляная горелка; Изготовление парфюмерии; Ароматические смеси; Ароматизатор для помещений; Изготовление мыла; Другое